臺灣桃園地方法院刑事判決　　　　　　　　　　　　　九十三年度訴字第八九二號
　　公　訴　人　臺灣桃園地方法院檢察署檢察官
　　被　　　告　甲○○　男　三.
　　指定辯護人　本院公設辯護人　乙○○
右列被告因毒品危害防制條例案件，經檢察官提起公訴（九十三年度毒偵字第一八三
二號），嗣經本院訊問被告後，被告自白犯罪，檢察官聲請協商判決，經本院合議庭
裁定由受命法官改依簡式審判程序後為協商判決，本院判決如左：
    主  文
甲○○連續施用第一級毒品，累犯，處有期徒刑捌月，扣案之第一級毒品海洛因壹包
淨重零點壹捌公克（空包裝重零點肆柒公克），沒收銷燬之；扣案之注射針筒肆支、
橡膠皮管壹條，均沒收之；又施用第二級毒品，累犯，處有期徒刑月；扣案之削尖
塑膠勺壹支，沒收之。應執行有期徒刑拾月，扣案之第一級毒品海洛因壹包淨重零點
壹捌公克（空包裝重零點肆柒公克），沒收銷燬之；扣案之注射針筒肆支、削尖塑膠
勺壹支、橡膠皮管壹條，均沒收。
    事實及理由
一、犯罪事實：甲○○前因違反麻醉藥品管理條例、偽造文書、詐欺等案件，經法院
    判決併處有期徒刑一年六月，於民國八十九年五月二日假釋出監，同年十月十日
    假釋期滿以已執行論。又因非法施用毒品案件，經裁定送觀察、勒戒及強制戒治
    後，停止戒治經交付保護管束期滿，由臺灣桃園地方法院檢察署檢察官於八十八
    年十二月十六日以八十八年度戒偵字第一七八號為不起訴處分確定；嗣再因非法
    施用第二級毒品安非他命，經依本院八十九年度毒聲字第六四二三號裁定送強制
    戒治，並由臺灣桃園地方法院檢察署檢察官提起公訴後，本院於九十年一月十七
    日以八十九年度易字第三○四一號判決判處有期徒刑四月確定，本院經依檢察官
    聲請於九十年六月二十七日（起訴書誤載為九十年十一月十二日）以九十年度毒
    聲字第二七六九號裁定停止強制戒治，所餘戒治期間付保護管束，而於同年七月
    二十日出所，惟其又於前開停止戒治付保護管束期間內，因酒後駕駛之公共危險
    案件，經本院於九十年九月六日以九十年度壢交簡字第六二一號判決判處拘役四
    十五日，另再犯施用第一、二級毒品案件，由臺灣桃園地方法院檢察署檢察官依
    法提起公訴後，本院於九十一年六月二十七日以九十一年度訴字第七三六號判決
    分別判處有期徒刑八月、四月，應執行有期徒刑十月確定；上開三罪接續執行，
    而於九十一年七月十一日入監執行，甫於九十二年十一月二十日縮短刑期執行完
    畢。詎其仍未戒除毒癮，明知海洛因、安非他命分別係毒品危害防制條例所稱之
    第一級、第二級毒品，不得非法持有及施用，竟於九十三年三月中旬某日，在桃
    園縣龍潭鄉干城五村一五五號，施用第二級毒品安非他命一次；另基於施用第一
    級毒品之概括犯意，自九十三年三月中旬某日起至九十三年四月二十日止，連續
    多次在上開地址及桃園縣龍潭鄉○○路二○六號「楓林旅社」二○五號房內施用
    第一級毒品海洛因。嗣於九十三年四月二十一日十一時四十五分許，在上開「楓
    林旅社」二○五號房為警查獲，並扣得第一級毒品海洛因壹包淨重零點壹捌公克
    （空包裝重零點肆柒公克）、及其所有供（但非專供）施用第一級毒品海洛因所
    用之注射針筒四支、橡膠皮管一條等物，以及其所有供（但非專供）施用第二級
    毒品安非他命所用之削尖塑膠勺一支，始知上情。
二、證據：
（一）被告甲○○於本院審理中之自白。
（二）卷附照片十一幀、桃園縣政府警察局大溪分局偵辦毒品案被採尿人姓名編號對
      照表、扣押物品清單、臺灣桃園地方法院檢察署不法藥物尿液檢體送驗單、桃
      園縣衛生局不法藥物尿液檢定書、法務部調查局鑑定通知書、衛生署管制藥品
      管理局檢驗成績書等件各乙紙。至前開衛生署管制藥品管理局檢驗成績書雖未
      檢出甲基安非他命及安非他命反應，按安非他命經施用後約百分之七十於二十
      四小時內自尿中排出，約百分之九十於九十六小時內自尿中排出，因此尿液中
      可檢測出安非他命陽性反應，其最長之時間不會超過九十六小時，此有行政院
      衛生署藥物食品檢驗局八十一年二月八日（八一）藥檢壹字第００一一五六號
      函可參。查被告供稱施用安非他命之時間為九十三年三月中旬某日，而被告為
      警查獲採尿之時間為九十三年四月二十一日，其間相距約一個月之久，自已逾
      人體尿液之檢測時限，自難以其尿液送驗已無安非他命反應，即遽認被告無施
      用第二級毒品安非他命，一併敘明。
（三）扣案之第一級毒品海洛因壹包淨重零點壹捌公克（空包裝重零點肆柒公克）、
      注射針筒四支、削尖塑膠勺一支、橡膠皮管一條等物。
三、本件被告已認罪，經檢察官與被告於準備程序達成協商之合意，其合意內容為：
    被告施用第二級毒品安非他命部分願受科處有期徒刑三月；連續施用第一級毒品
    海洛因部分願受科處有期徒刑八月，合併應執行有期徒刑十月。經查，上開協商
    合意並無刑事訴訟法第四百五十五條之四第一項所列情形之一，檢察官聲請改依
    協商程序而為判決，本院爰不經言詞辯論，於協商合意範圍內為協商判決，合予
    敘明。
四、沒收：扣案之第一級毒品海洛因壹包淨重零點壹捌公克（空包裝重零點肆柒公克
    ）應依毒品危害防制條例第十八條第一項前段之規定，沒收銷燬之。另被告所有
    供（但非專供）施用海洛因、安非他命所用之注射針筒四支、削尖塑膠勺一支、
    橡膠皮管一條等，爰依刑法第三十八條第一項第二款之規定，宣告沒收。
五、應適用之法條：刑事訴訟法第四百五十五條之四第二項、第四百五十五條之八，
    毒品危害防制條例第十條第一項、第二項、第十八條第一項前段，刑法第十一條
    前段、第五十六條、第四十七條、第五十一條第五款、第三十八條第一項第二款
    。
六、本判決除有刑事訴訟法第四百五十五條之四第一項第一款、第二款、第四款、第
    六款、第七款所定情形之一，或違反同條第二項規定者外，不得上訴。
七、如不服本件判決，得自收受判決送達之日起十日內，向本院提出上訴書狀，上訴
    於第二審法院。
中　　　華　　　民　　　國　　九十三　　年　　 十一 　　月　　 十二 　　日
                                 臺灣桃園地方法院刑事第二庭
                                     法  官 鄭吉雄
右正本證明與原本無異。
如不服本判決，應於判決送達後十日內向本院提出上訴狀( 應附繕本 )，上訴於
臺灣高等法院。
                                     書記官 陳慧玲
中　　　華　　　民　　　國　　九十三　　年　　 十一 　　月　　 十二 　　日
附錄本案論罪科刑依據之法條：
毒品危害防制條例第十條
施用第一級毒品者，處六月以上五年以下有期徒刑。
施用第二級毒品者，處三年以下有期徒刑。
